臺灣高等法院高雄分院刑事判決　　　　100年度上易字第314號
上　訴　人
即　被　告　陳進德
　　　　　　陳進福
上列上訴人因恐嚇等案件，不服臺灣高雄地方法院99年度易字第
1530號中華民國100 年1 月27日第一審判決（起訴案號：臺灣高
雄地方法院檢察署99年度偵字第16150 號），提起上訴，本院判
決如下：
     主  文
上訴駁回。
     理  由
一、按上訴書狀應敘述具體理由；又第二審法院認為上訴書狀未
    敘述理由或上訴有刑事訴訟法第362 條前段之情形者，應以
    判決駁回之，同法第361 條第2 項、第367 條前段定有明文
    。
二、經查：
    (一)上訴人即被告（下稱被告）陳進德、陳進福雖於上訴期間
      屆滿（即100 年3 月11日）前之100 年3 月1 日提出上訴
      書狀，然上訴書狀就傷害罪及強制罪部分僅泛指不服原判
      決等語，並未具體敘述原審判決有何違背法令之處，其上
      訴即不合法律上之程式。再上訴不合法律上之程式之情形
      ，依刑事訴訟法第367 條但書規定：「但其情形可以補正
      而未經原審法院命其補正者，審判長應定期間先命補正。
      」被告陳進德、陳進福上訴後，未於上訴期間屆滿後之20
      日內（即100 年3 月31日以前）補提上訴理由書，經本院
      於100 年4 月1 日裁定命被告應於裁定送達後5 日內補提
      上訴理由書，惟被告陳進德、陳進福於100 年4 月8 日收
      受補正裁定後5 日內，亦未補提上訴具體理由，依上開規
      定，顯屬違背法律上之程式，自應由本院依同法第367 條
      前段、第372 條不經言詞辯論判決駁回傷害罪及強制罪部
      分之上訴。
    (二)被告陳進德、陳進福就恐嚇取財未遂罪部分上訴意旨略以
      ：原審判決就據能力之說明有前後矛盾之處；又告訴人駱
      和正提出之存摺僅能證明99年5 月4 日、5 日有款，並不
      能證明告訴人駱和正於99年5 月6 日身上仍有新台幣（下
      同）20萬元，自不得依此證明被告陳進德、陳進福為意圖
      不法所有而起恐嚇取財犯意；是原審判決尚有不當。經查
      ：
      1.原審判決以秘密證人A1於警詢中所為之陳述，為被告以
        外之人於審判外所為之言詞陳述，又其未經檢察官或被
        告聲請傳喚於審判中到庭陳述，該陳述自不得作為證據
        ；又以該判決所引用之其餘傳聞證據，均已依法踐行調
        查證據程序，當事人於審判程序亦同意作為證據，經審
        酌證據資料作成時之情況，並無違法不當及證明力明顯
        過低之瑕疵，且無依法應排除其證據能力之情形，認以
        之作為證據應屬適當，故有證據能力。原審判決就證據
        能力之說明尚無矛盾之處。
      2.原審判決以被告陳進德、陳進福偶見駱和正之背袋中有
        20萬元，竟共同意圖為自己不法所有，基於恐嚇取財之
        犯意聯絡，由被告陳進德手持高爾夫球桿1 枝，由被告
        陳進福拿空酒瓶1 個，2 人將駱和正圍住，無端假藉「
        你行情很好喔」（臺語）、「你為什麼要踢我們的小狗
        」等理由向駱和正索取賠償，並稱「來，來旁邊講」（
        臺語）等語，擬強拉駱和正至該處人較少之德旺街，以
        此方式恐嚇駱和正，欲使駱和正將其所有財物交付，使
        駱和正因此心生恐懼之事實，已經證人即告訴人駱和正
        於警詢、偵查及原審審理中證述明確，又證人蘇萬春於
        原審亦結證稱告訴人駱和正攜帶皮包1 個於案發當日逃
        至其經營之「萬物交流」時，確有表示被告2 人恐嚇取
        財未得逞等語，且告訴人駱和正確有攜帶皮包1 個一節
        ，復有現場監視錄影畫面可佐，再依華南商業銀行存摺
        所載可證告訴人駱和正於99年5 月4 日、同年5 月5 日
        曾密集提領將近20萬元之現金，並有高爾夫球桿1 支扣
        案可佐，均核與告訴人駱和正前開指訴之情節相符；另
        參以告訴人駱和正與被告2 人素昧平生，被告陳進德、
        陳進福倘無上開恐嚇取財行為，告訴人駱和正實無甘冒
        偽證或誣告罪嫌風險，無端惡意構陷被告2 人之動機，
        足徵告訴人駱和正上開證述應非虛構。原審乃認被告2
        人犯行事證明確，予以論罪科刑，其認事用法，核無不
        合，量刑亦屬允當。被告上訴意旨否認犯罪，指摘原判
        決不當，為無理由，應予駁回。
      此外，被告2 人並未依據卷內既有訴訟資料或提出新事證
      ，指摘或表明原審判決有何採證認事、用法或量刑等足以
      影響判決本旨之不當或違法，而構成應予撤銷之具體理由
      （例如：依憑證據法則具體指出所採證據何以不具證據能
      力，或依憑卷證資料，明確指出所為證據證明力之判斷如
      何違背經驗、論理法則），其上訴即不合法律上之程式。
      再上訴不合法律上之程式之情形，依刑事訴訟法第367 條
      但書規定：「但其情形可以補正而未經原審法院命其補正
      者，審判長應定期間先命補正。」，係指上訴書狀未敘述
      理由，原審未命補提理由書狀，審判長即應定期間先命補
      正。被告提起上訴時，上訴書狀如已載理由者，即無審判
      長應定期間先命補正之適用。從而，被告2 人之上訴書狀
      未敘述具體理由，且於上訴期間屆滿（即100 年3 月11日
      ）後之20日內（即100年3月31日以前），亦未補提上訴具
      體理由，依上開規定，顯屬違背法律上之程式，應由本院
      依同法第367 條前段、第372 條不經言詞辯論判決如主文
      。
中    華    民    國  100     年    4     月    25    日
                    刑事第八庭  審判長法  官  洪兆隆
                                      法  官  張盛喜
                                      法  官  郭玫利
以上正本證明與原本無異。
不得上訴。
中    華    民    國  100     年    4     月    25    日
                                      書記官  梁美姿